# 福利费结余产生的递延所得税负债

提问人：dosky 时间：2010-01-31 10:35:10
目前审计的一家企业，出现了这么一个问题，请高手给予解答： 2007 年该公司执行新准则将福利费结余 5000 万元冲减了管理费用，并从税务部门拿到了批文，在纳税时将该笔冲减做了纳税调减。 2009 年国税函 98 号《国家税务总局关于企业所得税若干税务事项衔接问题的通知》指出：企业 2008 年以前按照规定计提但尚未使用的职工福利费余额， 2008 年及以后年度发生的职工福利费，应首先冲减上述的职工福利费余额，不足部分按新税法规定扣除；仍有余额的，继续留在以后年度使用。企业 2008 年以前节余的职工福利费，已在税前扣除，属于职工权益，如果改变用途的，应调整增加企业应纳税所得额。 企业在2008-2009年使用了 2000 万元福利费，费用中相应的列支了 2000 万元，根据 98 号文的规定，应用 5000 万元的福利费结余列支，计入费用的 2000 万元应予以调增。 那么对于税务上尚未使用的福利费结余 3000 万元，是否确定递延所得税负债？

回答人：chenyiwei
回复 楼主 dodosky 的帖子个人理解， 不应确认递延所得税负债。主要原因是这 3000 万元的未使用福利费额度，一方面会计上不再确认为负债；另一方面，“负债的计税基础，是指负债的账面价值减去未来期间计算应纳税所得额时按照税法规定可予抵扣的金额”，而本案例中：计税基础=帐面价值0-未来期间计算应纳税所得额时按照税法规定可予抵扣的金额 0 ＝ 0 ，因此帐面价值和计税基础不存在差异，相应地，也就不需要确认递延所得税。